【裁判字號】    99,司財管,84
【裁判日期】    990824
【裁判案由】    變賣遺產
【裁判全文】
臺灣士林地方法院民事裁定            99年度司財管字第84號
聲  請  人  行政院國軍退除役官兵輔導委員會臺北市榮民服務
            處
法定代理人  甲○○
上列聲請人聲請變賣被繼承人乙○○遺產事件，本院裁定如下：
    主  文
被繼承人乙○○所遺坐落台北市○○區○○段二小段103-2 地號
土地（應有部分2000/62） 、103-7 地號土地（應有部分
2000/62） 及同小段1385建號建物全部，准予變賣。
聲請程序費用由被繼承人乙○○之遺產負擔。
    理  由
一、按被繼承人在台灣地區之遺產，由大陸地區人民依法繼承者
    ，其所得財產總額，每人不得逾2 百萬元。又大陸地區人民
    、法人、團體或其他機構，或其於第三地區投資之公司，非
    經主管機關許可，不得在臺灣地區取得、設定或移轉不動產
    物權。臺灣地區與大陸地區人民關係條例第67條第1 項前段
    、第69條第1 項前段分別定有明文。又遺產管理人為清償債
    權，或交付遺贈物之必要，經親屬會議之同意得變賣遺產，
    又親屬會議不能召開或召開有困難時，依法應經親屬會議處
    理之事項，由有召集權人聲請法院處理之。民法第1179條第
    2 項及第1132條第2 項亦有明示。遺產管理人為清償債權、
    交付遺贈物或移交遺產給大陸地區繼承人，有變賣遺產之必
    要者，應聲請法院許可後辦理。退除役官兵死亡無人繼承遺
    產管理辦法第8 條之1 參照。
二、本件聲請意旨略以：聲請人為被繼承人乙○○（男，民國10
    年11月8 日出生，身分證統一編號：Ｚ000000000號，生前籍
    設臺北市○○區○○街118 巷15號3 樓，於96年4 月5 日死
    亡）之遺產管理人，前聲請本院以96年度家催字第69號民事
    裁定准予公示催告，該被繼承人大陸地區以外之繼承人、債
    權人及受遺贈人，於公示催告最後登載新聞紙之日起1 年2
    月內報明債權、願受遺贈與否之聲明及承認繼承，聲請人已
    將公告內容於96年6 月13日登報。被繼承人乙○○在台為單
    身亡故榮民，遺有坐落台北市○○區○○段二小段103-2 地
    號土地（應有部分2000/62） 、103-7 地號土地（應有部分
    2000/62） 及同小段1385建號建物全部之不動產。聲請人為
    其遺產管理人，已依法完成公示催告程序，因有大陸地區繼
    承人張桐軒表示繼承，為移交遺產給大陸地區繼承人之必要
    ，爰請求准予變賣上揭不動產等語。
三、經查，聲請人主張之前揭事實，業據提出除戶戶籍謄本、死
    亡證明書、榮民資料、不動產權狀、報紙、通知函、本院96
    年度家催字第69號民事裁定影本等件為證，並經本院職權調
    閱96年度家催第69號卷、97年度聲繼字5 號卷，核閱無誤，
    應堪信為真實。查，本件被繼承人之遺產，業經大陸地區繼
    承人表示繼承，依前開規定，自有變賣遺產折現支付之必要
    ，則聲請人依法聲請變賣上開被繼承人乙○○如主文所示之
    遺產，核無不合，應予准許。
四、爰依上開法條裁定如主文。
五、如不服本裁定，應於裁定送達後10日內，以書狀向本院提出
    抗告狀，並繳納抗告費新臺幣1,000 元。
中    華    民    國    99    年    8     月    24    日
                  家事庭司法事務官

司法院資訊處製作；財團法人民間司法改革基金會備份。
